【裁判字號】    99,交聲,564
【裁判日期】    990628
【裁判案由】    聲明異議
【裁判全文】
臺灣臺南地方法院交通事件裁定     99年度交聲字第564號
移送機關    交通部公路總局嘉義區監理所麻豆監理站
異議人即
受處分人    甲○○
上列受處分人因違反道路交通管理處罰條例案件，對於交通部公
路總局嘉義區監理所麻豆監理站民國99年4月12日所為之裁決處
分（處分案號：麻監裁罰字第裁75-M00000000號），聲明異議，
本院裁定如下：
    主  文
異議駁回。
    理  由
一、原處分意旨略以：異議人即受處分人甲○○（下稱異議人）
    駕駛之牌照號碼383-GV號營業曳引車，於民國（下同）98年
    4 月30日11時38分許，行駛於台南縣官田鄉嘉南村南117線
    （即快車道由北向南行駛），因違反道路交通安全規則肇事
    致人死亡，經台南縣警察局（下稱舉發單位）逕行製單舉發
    ，嗣交通部公路總局嘉義區監理所麻豆監理站（下稱移送機
    關），以異議人之違規事實明確，乃依道路交通管理處罰條
    例第61條第1項第4款、第67條第3項（原裁決書漏載）之規
    定，裁處吊銷異議人駕駛執照，1年內禁考。
二、聲明異議意旨略以：本件交通事故發生之原因係被害人騎乘
    機車於過彎時未遵行車道，侵入來車車道，雙方因而發碰撞
    ，被害人雖因內出血死亡，但並非異議人之行為所致。異議
    人係基於道義責任於案發後一個月內與被害人家屬達成和解
    ，在刑事案件部分亦獲得緩起訴處分。今原處分機關對異議
    人裁處吊銷駕駛執照處分，影響異議人工作甚鉅，異議人不
    服此一裁罰，為此聲明異議，請求撤銷原處分等語。
三、汽車駕駛人，駕駛汽車有違反道路交通安全規則，因而肇事
    致人死亡者，吊銷其駕駛執照；並1年內禁考；道路交通管
    理處罰條例第61條第1項第4款、第67條3項分別定有明文。
四、經查：異議人遭警舉發，於上開時、地，駕駛牌照號碼383-
    GV號營業曳引車，與第三人余順弘發生交通事故，因而有肇
    事致人死亡之違規行為，有台南縣警察局98年7月25日南縣
    警交字第M00000000號舉發違反道路交通管理事件通知單1份
    附卷可稽，且為異議人所不否認。又異議人因本件交通事故
    觸犯刑法第276條第1項，已於臺灣臺南地方法院檢察署98年
    度偵字第8933號案件偵查時，認罪並同意檢察官予以緩起訴
    處分，檢察官並於98年6月29日以98年度偵字第8933號緩起
    訴處分書處分在案，有上開緩起訴處分書及臺灣高等法院被
    告前案紀錄表各1份附卷可參；且由該緩起訴書記載：「按
    汽車在設有慢車道之雙向二車道，均應在遵行車道內行駛。
    道路交通安全規則第97條第2項分別定有明文。被告身為職
    業駕駛人，駕車自應注意上述道路交通安全規則。依卷內之
    道路交通事故調查報告表所載，本件肇事時、地之天候、路
    況皆良好，則肇事當時，被告並無不能注意之情事，其竟疏
    未注意及此，於過彎時貿然侵入來車道，致與亦未遵守遵行
    車道之被害人余順弘發生碰撞，致余順弘受有多發性損傷，
    足認被告之駕車行為顯有過失‧‧‧是被告過失駕車肇事行
    為，核與被害人余順弘之死亡結果間，自具有相當因果關係
    ，被告業務過失致死罪嫌堪予認定。」等語可知，異議人抗
    辯稱其就本件交通事故之發生，其並無過失云云，尚屬無據
    。
五、至於本件第三人余順弘駕駛重型機車，於過彎時未遵行車道
    ，侵入來車道，雖亦為肇事原因，惟前述道路交通管理處罰
    條例第61條第1項第4款規範之目的，在處罰汽車駕駛人，駕
    駛汽車違反道路交通安全規則致他人死亡之行為，故祇以汽
    車駕駛人有違反道路交通安全規則之行為致他人死亡為原因
    已足，縱第三人余順弘於本件交通事故之發生，雖亦有過失
    ，仍不能解免異議人應負之違規行政責任，併此敘明。
六、綜上所述，異議人於上開時、地，與第三人余順弘發生交通
    事故，有違反道路交通安全規則，因而肇事致人死亡之違規
    行為，堪可認定。則移送機關據此並引用道路交通管理處罰
    條例第61條第1項第4款、第67條第3項等規定，裁處異議人
    吊銷駕駛執照、1年內禁考等處分，於法即無不當。從而，
    本件異議經核並無理由，自應予以駁回。
七、據上論斷，應依道路交通管理處罰條例第87條第2項、道路
    交通案件處理辦法第19條，裁定如主文。
中    華    民    國    99    年    6     月    28    日
                     交通法庭   法  官   陳淑勤
以上正本證明與原本無異。
如不服本裁定，應於送達後5日內，向本院提出抗告狀。
                                書記官   謝國欽
中    華    民    國    99    年    6     月    28    日

司法院資訊處製作；財團法人民間司法改革基金會備份。
